臺灣高等法院民事裁定
109年度抗字第957號
抗  告  人  彭薪曄
            羅坤城
            傅寶蓮
            羅錦惠
兼  共  同
代  理  人  彭培中

上列抗告人因聲請迴避事件，對於中華民國109年4月30日臺灣臺
北地方法院109年度聲字第231號裁定提起抗告，本院裁定如下：
    主  文
抗告駁回。
抗告費用由抗告人負擔。
    理  由
一、抗告人聲請及抗告意旨略以：原法院108年度訴字第25號請
    求確認股東會決議不成立等事件（下稱系爭事件），因原承
    審法官職務調動而更易，合議庭已於民國108年8月29日裁定
    命林祐宸法官行準備程序，惟林祐宸法官迄109年2月25日始
    開庭審理。又於109年3月31日準備期日勘驗原證10、13監視
    器錄影光碟（下稱系爭錄影光碟）前，抗告人曾要求相對人
    （即原告）應表明該系爭錄影光碟畫面之提供者及提供時間
    ，復為防免系爭錄影光碟遭變造而具狀請求勘驗監視器原始
    檔，林祐宸法官均未接受。林祐宸法官於109年3月31日準備
    期日要求相對人提出由第三人輝松科技有限公司（下稱輝松
    公司）出具錄影畫面係真正之書面證明，並敘明錄影畫面提
    供者及提供時間，竟僅因相對人訴訟代理人異議反對，林祐
    宸法官即改成審酌是否由法院主動函詢輝松公司，林祐宸法
    官審理系爭事件顯然偏袒相對人，並致抗告人與林祐宸法官
    發生爭執口角而形成嫌怨，原裁定未詳加調查遽駁回其法官
    迴避之聲請，自有違誤，爰抗告求為廢棄原裁定等語。
二、按法官有應自行迴避以外之情形，足認其執行職務有偏頗之
    虞者，當事人得聲請法官迴避，同法第33條第1項第2款定有
    明文，所謂足認法官執行職務有偏頗之虞，係指法官對於訴
    訟標的有特別利害關係，或與當事人之一造有密切之交誼或
    嫌怨，或基於其他情形客觀上足疑其為不公平之審判者而言
    。若僅憑當事人之主觀臆測，或不滿意法官進行訴訟遲緩、
    不就當事人聲明之證據為調查，或認法官指揮訴訟欠當，則
    不得謂其執行職務有偏頗之虞，且上開迴避之原因，依同法
    第34條第2項、第284條之規定，應提出能即時調查之證據釋
    明之（最高法院109年度台聲字第2359號、109年度台抗字第
    1461號裁定意旨參照）。
三、經查，系爭事件因原承審法官調動，受訴法院乃依法院組織
    法第3條第1項後段規定，於108年8月29日將系爭事件改由法
    官姜悌文、熊志強、林祐宸3人組成合議庭審判，並依民事
    訴訟法第270條第1項規定，裁定由林祐宸為受命法官，行準
    備程序調查證據並試行和解。兩造並合意由林祐宸法官調查
    證據等情，有該裁定及109年2月25日準備程序筆錄可稽（系
    爭事件卷第260-1頁、第285頁至第291頁），則林祐宸法官
    於系爭事件自有訴訟指揮權限，並得調查證據。又訴訟事件
    審理期日或準備期日之訂定、訴訟進度之快慢，及對於當事
    人聲明之證據有無調查必要及應如何調查之判斷，均屬法官
    指揮訴訟程序之職權行使範疇，承審法官本可依職權，視個
    案情況而酌定判斷之。抗告人所舉林祐宸法官未速訂期日通
    知兩造行準備程序、不依其聲請調查系爭錄影光碟之來源是
    否真正、不同意改勘驗監視器原始檔、僅因相對人異議即未
    要求相對人提出第三人輝松公司出具系爭錄影光碟為真正之
    書面證明而改由法院向輝松公司函詢各情，無非係不滿法官
    進行訴訟遲緩、不就當事人聲明之證據為調查，及認法官就
    如何調查證據之判斷失當，揆諸前揭說明，均不得謂法官執
    行職務有偏頗之虞。至抗告人主張因林祐宸法官偏袒相對人
    ，致其與法官爭執發生口角而形成嫌怨云云，並未提出能即
    時調查之證據為釋明，且即令抗告人曾因審理或調查證據之
    方式與法官意見不同而有爭執，亦係對於個案進行方式之意
    見表達或闡明，亦非屬「法官與當事人一造有密切之嫌怨」
    之情形。此外，抗告人復未釋明林祐宸法官有何法定應自行
    迴避情形，或對於本件訴訟之訴訟標的有何特別利害關係，
    或與當事人之一造原即有密切之交誼或嫌怨，或其他有何在
    客觀上足疑其為不公平審判之情事，依上開說明，其聲請林
    祐宸法官迴避，即不應准許。原裁定予以駁回，於法核無違
    誤。抗告意旨指摘原裁定不當，聲明廢棄，為無理由，其抗
    告應予駁回。　　
四、據上論結，本件抗告為無理由，爰裁定如主文。 
中　　華　　民　　國　　110 　年　　1 　　月　　20　　日
                  民事第三庭    
                      審判長法  官  王怡雯
                            法  官  何君豪     
                            法  官  朱美璘             
正本係照原本作成。
本裁定除以適用法規顯有錯誤為理由外，不得再抗告。如提起再
抗告，應於收受送達後10日內委任律師為代理人向本院提出再抗
告狀。並繳納再抗告費新臺幣１千元。
中　　華　　民　　國　　110 　年　　1 　　月　　20　　日

                            書記官  陳禹任